nb: Hjem og hage > Kjøkken og spiserom > Borddekning > Bestikk > Gafler: Forrettgafler; Cocktailgafler; Dessertgafler; Middagsgafler; Fiskegafler; Østersgafler; Salatgafler; Serveringsgafler
tr: Ev ve Bahçe > Mutfak ve Yemek > Sofra Takımları > Çatal Bıçaklar > Çatallar: Ordövr Çatalları; Kokteyl Çatalları; Tatlı Çatalları; Yemek Çatalları; Balık Çatalları; İstiridye Çatalları; Salata Çatalları; Servis Çatalları
lt-LT: Namai ir sodas > Virtuvė ir valgomasis > Stalo reikmenys > Stalo įrankiai > Šakutės: Užkandžių šakutės; Kokteilių šakutės; Desertinės šakutės; Pietų šakutės; Žuvies šakutės; Austrių šakutės; Salotų šakutės; Serviravimo šakutės
zh-TW: 居家和庭園 > 廚房與餐廳 > 餐具 > 扁平餐具 > 叉子: 開胃菜叉; 雞尾酒叉; 甜點叉; 餐叉; 魚肉叉; 生蠔叉; 沙拉叉; 分菜叉
vi: Nhà và vườn > Phòng bếp và phòng ăn > Đồ dùng trên bàn ăn > Đồ dẹt để bàn ăn > Dĩa: Nĩa ăn khai vị; Nĩa cocktail; Nĩa ăn tráng miệng; Nĩa ăn tối; Nĩa ăn cá; Nĩa ăn hàu; Nĩa ăn salad; Dĩa phục vụ
es: Casa y jardín > Cocina y comedor > Utensilios de mesa > Cubiertos > Tenedores: Tenedores para aperitivos; Tenedores de cóctel; Tenedores de postre; Tenedores de cena; Tenedores de pescado; Tenedores para ostras; Tenedores para ensalada; Tenedores de servicio
en: Home & Garden > Kitchen & Dining > Tableware > Flatware > Forks: Appetizer Forks; Cocktail Forks; Dessert Forks; Dinner Forks; Fish Forks; Oyster Forks; Salad Forks; Serving Forks
zh-CN: 家居与园艺 > 厨房/餐厅 > 餐具 > 刀/叉/匙等 > 叉子: 开胃菜叉; 鸡尾酒叉; 甜点叉; 餐叉; 鱼叉; 牡蛎叉; 沙拉叉; 上菜餐叉
bg-BG: Дом и градина > Кухня и трапезария > Посуда за хранене > Прибори за хранене > Вилици: Вилици за предястия; Вилици за коктейли; Десертни вилици; Вилици за вечеря; Вилици за риба; Вилици за стриди; Вилици за салата; Вилици за сервиране
pl: Dom i ogród > Kuchnia i jadalnia > Zastawy stołowe > Sztućce > Widelce: Widelce do przystawek; Widelczyki koktajlowe; Widelce do deserów; Widelce obiadowe; Widelce do ryb; Widelce do ostryg; Widelce do sałatek; Widelce do serwowania
ja: ホーム・ガーデン > キッチン・ダイニング > テーブルウェア > 箸・カトラリー > フォーク: 前菜フォーク; カクテルフォーク; デザートフォーク; ディナーフォーク; フィッシュフォーク; オイスターフォーク; サラダフォーク; サービングフォーク
sk-SK: Dom a záhrada > Kuchyňa a jedáleň > Stolový riad > Príbory > Vidličky: Vidličky na predjedlá; Kokteilové vidličky; Dezertné vidličky; Jedálenské vidličky; Vidličky na ryby; Vidličky na ustrice; Vidličky na šalát; Servírovacie vidličky
pt-BR: Casa e jardim > Produtos de cozinha e aparelhos de jantar > Utensílios para mesa > Louça rasa > Garfos: Garfos para aperitivos; Garfos de aperitivo; Garfos de sobremesa; Garfos de jantar; Garfos para peixe; Garfos para ostras; Garfos para salada; Garfos de servir
th: บ้านและสวน > ห้องครัวและการรับประทานอาหาร > เครื่องใช้บนโต๊ะอาหาร > อุปกรณที่ใช้บนโต๊ะอาหาร > ส้อม: ส้อมสำหรับอาหารเรียกน้ำย่อย; ส้อมค็อกเทล; ส้อมขนมหวาน; ส้อมอาหารคาว; ส้อมปลา; ส้อมหอยนางรม; ส้อมสลัด; ส้อมเสิร์ฟ
hr-HR: Dom i vrt > Kuhinja i blagovaonica > Stolni pribor > Pribor za jelo > Vilice: Vilice za predjelo; Vilice za koktele; Vilice za desert; Vilice za jelo; Vilice za ribu; Vilice za kamenice; Vilice za salatu; Vilice za posluživanje
ru: Дом и сад > Кухня и сервировка стола > Столовая посуда и предметы сервировки > Столовые приборы > Вилки: Вилки для закусок; Коктейльные вилки; Десертные вилки; Столовые вилки; Рыбные вилки; Устричные вилки; Салатные вилки; Сервировочные вилки
ko: 가정/원예 용품 > 주방/식탁 > 식탁용 식기류 > 수저류 > 포크: 애피타이저 포크; 칵테일 포크; 디저트 포크; 디너 포크; 피쉬 포크스; 굴 포크; 샐러드 포크; 서빙 포크
hu: Otthon és kert > Konyha és étkező > Asztali edények > Evőeszközök > Villák: Előételvillák; Koktélvillák; Desszertes villák; Vacsoravillák; Halvillák; Osztrigavillák; Salátavillák; Tálalóvillák
pt-PT: Casa e jardim > Cozinha e refeições > Louça de mesa > Talheres > Garfos: Garfos para aperitivos; Garfos para aperitivos; Garfos de sobremesa; Garfos de mesa; Garfos de peixe; Garfos para ostras; Garfos para salada; Garfos de servir
fr: Maison et jardin > Arts de la table et arts culinaires > Arts de la table > Couverts > Fourchettes: Fourchettes à apéritif; Fourchettes à cocktail; Fourchettes à dessert; Fourchettes à dîner; Fourchettes à poisson; Fourchettes à huîtres; Fourchettes à salade; Fourchettes de service
el: Σπίτι & κήπος > Κουζίνα & τραπεζαρία > Επιτραπέζια σκεύη σερβιρίσματος > Μαχαιροπήρουνα > Πιρούνια: Πιρουνάκια ορεκτικών; Πιρουνάκια κοκτέιλ; Πιρούνια επιδορπίου; Πιρούνια φαγητού; Πιρούνια ψαριού; Πιρουνάκια στρειδιών; Πιρούνια σαλάτας; Πιρούνια σερβιρίσματος
sv: Hem och trädgård > Kök och matsal > Serviser > Matbestick > Gafflar: Förrättsgafflar; Cocktailgafflar; Dessertgafflar; Middagsgafflar; Fiskgafflar; Ostrongafflar; Salladsgafflar; Serveringsgafflar
de: Heim & Garten > Küche & Esszimmer > Tafelgeschirr > Tischbestecke > Gabeln: Vorspeisengabeln; Cocktailgabeln; Dessertgabeln; Tafelgabeln; Fischgabeln; Austerngabeln; Salatgabeln; Serviergabeln
da: Hjem og have > Køkken og spisestue > Service og bestik > Spisebestik > Gafler: Forretsgafler; Cocktailgafler; Dessertgafler; Middagsgafler; Fiskegafler; Østersgafler; Salatgafler; Serveringsgafler
it: Casa e giardino > Cucina e pranzo > Stoviglie > Posate > Forchette: Forchette per antipasti; Forchette da cocktail; Forchette da dessert; Forchette da tavola; Forchette da pesce; Forchette per ostriche; Forchette da insalata; Forchette da portata
nl: Huis en tuin > Keuken en eetkamer > Servies en bestek > Bestek > Vorken: Hapjesvorkjes; Cocktailvorken; Dessertvorken; Dinervorken; Visvoorken; Oestervorken; Saladevorken; Serveervorken
ro-RO: Casă și grădină > Bucătărie și sufragerie > Veselă > Farfurii întinse > Furculițe: Furculițe pentru aperitive; Furculițe pentru cocktail; Furculițe de desert; Furculițe pentru cină; Furculițe de pește; Furculițe pentru stridii; Furculițe pentru salată; Furculițe de servire
cs: Dům a zahrada > Kuchyně a jídelny > Stolní nádobí > Příbory > Vidličky: Vidličky na předkrmy; Koktejlové vidličky; Dezertní vidličky; Jídelní vidličky; Vidličky na ryby; Vidličky na ústřice; Salátové vidličky; Servírovací vidličky
sl-SI: Dom in vrt > Kuhinja in jedilnica > Namizni pribor > Jedilni pribor > Vilice: Vilice za predjed; Koktajlne vilice; Sladice vilice; Jedilne vilice; Ribje vilice; Vilice za ostrige; Solatne vilice; Servirne vilice
fi: Koti ja puutarha > Keittiö ja ruokailu > Astiat > Ruokailuvälineet > Haarukat: Alkuruokahaarukat; Cocktailhaarukat; Jälkiruokahaarukat; Illallishaarukat; Kalahaarukat; Osterihaarukat; Salaattihaarukat; Tarjoiluhaarukat